【裁判字號】    92,簡上,286
【裁判日期】    920710
【裁判案由】    竊盜
【裁判全文】
臺灣高雄地方法院刑事判決                        九十二年度簡上字第二八六號
    上  訴  人  臺灣高雄地方法院檢察署檢察官
    被      告  甲○○
右上訴人因被告竊盜案件，不服本院簡易庭九十二年度簡字第一二二０號中華民國九
十二年四月二十八日第一審判決（聲請簡易判決處刑及移
法院檢察署九十二年度偵字第五九五九號、第七九三九號），提起上訴並移請併案審
理（臺灣高雄地方法院檢察署九十二年度偵字第九六三九號），本院管轄第二審之合
議庭判決如左︰
    主  文
原判決撤銷。
甲○○連續竊盜，處有期徒刑伍月，如易科罰金，以佰元折算壹日。
    事  實
一、被告甲○○基於意圖為自己不法所有之概括犯意，先後：
    （一）於民國九十二年二月二十七日上午十時三十分許，在高雄縣鳳山市○○路
          一九七號三樓三０五室內，利用友人丁○○如廁疏於注意之際，趁機竊取
          丁○○所有之ＮＯＫＩＡ牌三三五０型行動電話一具，得手後，持往高雄
          縣鳳山市○○○路四十八號諾基亞特約經銷商店，以之販售與不知情之店
          員林沛晴，得款新台幣（下同）一千元。嗣因行竊時適為丁○○發現，報
          警查獲。
    （二）於九十二年四月九日清晨三時許，在高雄縣鳥松鄉○○村○○路三十八之
          十號前，見乙○○所有之不銹鋼廚具乙台（長三．五公尺、寬０．七公尺
          、高一．０七公尺）放在上址門前，甲○○先竊取不詳姓名之人亦置於該
          處之手推車一台，載運竊取該廚具，意欲運至舊貨估價處變賣牟利。旋於
          當日清晨五時五十五分許，甲○○在鳥松鄉○○村○○路、大德巷口為警
          當場查獲。
    （三）於九十二年四月二十六日上午六時十分許，在高雄市○○區○○街「鼎山
          夜市」內，竊取不詳姓名之人置於該處之手推車乙台。
    （四）於九十二年四月二十六日上午六時二十分許，以上開竊得之手推車一台，
          至高雄市三民區○○○路二二六號前，載運竊取丙○○所有置於該住處門
          前之電冰箱乙台，因搬至手推車上時發出聲響，為丙○○發現報警查獲。
二、案經高雄縣警察局鳳山分局報告臺灣高雄地方法院檢察署檢察官聲請簡易判決處
    刑暨高雄警察局仁武分局、高雄市政府警察局三民第二分局報告臺灣高雄地方法
    院檢察署檢察官移送併案。
    理  由
一、右揭事實，業據被告甲○○於警偵訊及本院審理時坦承不諱，核與告訴人丁○○
    、乙○○、丙○○於警詢時指訴情節相符，並經證人林沛晴於警詢時證述明確，
    復有贓物領據二張及查獲現場照片九張及中古手機讓渡契約書乙紙在卷可佐。事
    証均已明確，被告犯行已堪認定。
二、核被告所為，係犯刑法第三百二十條第一項之竊盜罪。被告先後所為五次竊盜犯
    行，時間緊接，犯罪構成要件相同，顯係出於概括之犯意為之，為連續犯，應依
    刑法第五十六條之規定以一罪論，並加重其刑。另公訴人於蒞庭論告時認被告係
    犯常業竊盜罪，然刑法第三百二十二條規定以竊盜為常業之罪，指以竊盜為職業
    者而言，不以行竊次數為標準，苟非以行竊為謀生之職業，縱有多次行竊，仍難
    以常業竊盜論擬（最高法院三十年上字第三二八號判例意旨參照）。本件被告固
    犯多起竊盜罪，然是否以行竊為謀生職業，業經被告供稱其平日係以撿破銅爛鐵
    維生，公訴人就此亦未提出證據證明，是尚難認被告有常業竊盜之犯行，併此敘
    明。原判決予論罪科刑，固非無見，惟原判決未就被告在高雄縣鳥松鄉○○村○○路三十八之十號前竊取手推車一台部分一併審理，且未及就被告所犯如事實欄
    一、（三）、（四）所示竊盜部分一併審理，尚有未洽。檢察官上訴意旨指摘原
    判決不當，為有理由，自應由本院將原判決撤銷改判。爰審酌被告之犯罪動機、
    目的、手段，及其生活狀況、品行、智識程度，連續多次行竊，危害社會治安非
    輕，併犯罪後坦承犯行，態度尚稱良好等一切情狀，量處如主文所示之刑並諭知
    易科罰金之折算標準。
據上論斷，應依刑事訴訟法第四百五十五條之一第一項、第三項、第三百六十九條第
一項前段、第三百六十四條、第二百九十九條第一項前段，刑法第五十六條、第三百
二十條第一項、第四十一條第一項、罰金罰鍰提高標準條例第一條前段、第二條，判
決如主文。
中      華      民      國      九十二      年      七      月    十    日
                                臺灣高雄地方法院刑事庭
                                      審判長法  官  黃  三  友
                                            法  官  何  悅  芳
      法  官  郭  佳  瑛
右正本證明與原本無異。
不得上訴。
                                            書記官  何  瓊  芳
中      華      民      國      九十二      年      七      月    十一  日


司法院資訊處製作；財團法人民間司法改革基金會備份。
